【裁判字號】    89,訴,13
【裁判日期】    890229
【裁判案由】    毒品危害防制條例
【裁判全文】
臺灣板橋地方法院刑事判決                            八十九年度訴字第一三號
    公  訴  人  臺灣板橋地方法院檢察署檢察官
    被      告  戊○○
    被      告  丙○○
    右 一 被告
    指定辯護人  甲○
右列被告等因違反毒品危害防制條例案件，經檢察官提起公訴 (八十八年度偵字第一
六四五八號)，甲○判決如左：
    主  文
戊○○轉讓第二級毒品，處有期徒刑柒月。緩刑貳年。
丙○○無罪。
    事  實
一、戊○○（施用第二級毒品安非他命之部分，已另為不起訴處分）知悉安非他命已
    列為毒品危害防制條例第二條第二項第二款所定之第二級毒品，不得非法持有、
    轉讓，竟於民國（下同）八十八年七月四日下午三時許，在其位於臺北縣板橋市
    ○○街二三三號六樓居處，將自己施用剩餘之第二級毒品安非他命一包（數量不
    詳），無償贈與乙○○，而轉讓第二級毒品安非他命一次。嗣於八十八年七月四
    日晚間七時許，戊○○與丙○○同在臺北市○○○路○段與涼州街口為警查獲，
    並於戊○○身上查扣其所有供己施用之第二級毒品安非他命一包（驗餘淨重為○
    ．四公克），始偵知上情。
二、案經臺北縣警察局淡水分局報請臺灣板橋地方法院檢察署檢察官偵查起訴。
    理  由
一、被告戊○○部分：
（一）、右揭轉讓第二級毒品安非他命之事實，迭據被告戊○○於檢察官訊問及甲○
        調查審理時坦承不諱，核與證人乙○○於檢察官訊問及甲○調查時隔離訊問
        時證述有關贈與之時間、地點之情節相符，足見被告戊○○所為前開不利於
        己之自白，應與事實相符。至於被告戊○○與證人乙○○於警訊時雖均供證
        有以新臺幣（下同）一千元販賣安非他命之情事，惟經檢察官及甲○隔離訊
        問調查結果，該一千元係證人乙○○償還伊向被告戊○○購買汽車音響之價
        款，與被告戊○○贈與安非他命無涉，因此，其二人於警訊時所言，與事實
        不符，無足可採。事證明確，被告戊○○犯行洵堪認定。
（二）、按被告戊○○無償贈與第二級毒品安非他命一包（數量不詳）與證人乙○○
        ，核其所為，係犯毒品危害防制條例第八條第二項之轉讓第二級毒品罪；其
        轉讓第二毒品安非他命前後持有之低度行為，應為轉讓之高度行為所吸收，
        而不另論罪。爰審酌被告戊○○犯罪動機、目的、手段、轉讓之數量、次數
        僅一次、犯罪後坦承犯行，態度良好等一切情狀，量處如主文所示之刑，以
        示懲儆。又被告戊○○前未曾受有期徒刑以上刑之宣告，此有臺灣高等法院
        檢察署刑案紀錄簡覆表一件在卷可稽，因一時失慮，偶罹刑典，事後已坦承
        犯行，深具悔意，經此刑之宣告後，應知警惕而無再犯之虞，甲○因認暫不
        執行其刑為當，予以宣告緩刑二年，以啟自新。至在被告戊○○身上扣案之
        白色結晶物一包，經甲○送請法務部調查局以氣相層析質譜儀分析法及化學
        分析法檢驗結果，認係甲基安非他命（驗餘淨重為○．四公克），有該局八
        十九年二月十四日八九（陸）00000000號檢驗通知書一紙附卷可憑
        ，惟此係供被告戊○○自行施用，與其所犯本件轉讓犯行無涉，甲○無從為
        沒收銷燬之諭知，此部分應由檢察官另行處理。
二、被告丙○○部分：
（一）、公訴意旨略以：被告丙○○（起訴事實誤載為許涉貞）意圖營利，先以一千
        五百元（起訴書誤載為一千元五百）之代價，向綽號「小胖」者購入第二級
        毒品安非他命一小包（毛重○．六公克），再於八十八年七月三日晚間十一
        時許，在其臺北縣樹林市○○街一五○巷九弄四號住處前，以二千元之價格
        轉售予被告戊○○。因認被告丙○○涉犯毒品危害防制條例第四條第二項之
        販賣第二級毒品罪。
（二）、按犯罪事實應依證據認定之，無證據不得推定其犯罪事實，刑事訴訟法第一
        百五十四條定有明文。又共同被告所為不利於己之供述，固得採為其他共同
        被告犯罪之證據，惟此項不利之供述，須無瑕疵可指，而就其他方面調查，
        又與事實相符，始得採為其他共同被告犯罪事實之認定，自難專憑此項供述
        ，為其他共同被告犯罪事實之認定，最高法院三十一年上字第二四二三號及
        四十六年臺上字第四一九號判例明揭此旨。本件公訴人認被告丙○○涉犯毒
        品危害防制條例第四條第二項之販賣二級毒品安非他命罪，無非係以被告丙○○於警訊及檢察官初訊時之自白、共同被告戊○○之指述及扣案之安非他
        命為據。惟被告丙○○於檢察官複訊及甲○調查審理時堅決否認有何販賣第
        二級毒品安非他命與共同被告戊○○之犯行，辯稱：渠未曾向「小胖」購買
        安非他命，安非他命是綽號「阿豐」之友人寄放，又渠的朋友向共同被告戊○○借錢，八十八年七月三日晚間共同被告戊○○至渠住處，是查問渠是否
        有錢可還，並無販賣安非他命之情事等語。經查，共同被告戊○○對被告丙○○販賣安非他命之次數，初於警訊及檢察官八十八年七月五日及七月十四
        日訊問時供稱為一次，嗣於檢察官八十八年九月十日訊問及甲○調查審理則
        改稱購買二次，時間分別為八十八年七月一日及三日，均在被告丙○○位於
        臺北縣樹林市○○街一五○巷九弄四號住處交易，第一次買一千元，第二次
        買二千元云云；又其對交易地點，初於警訊時自白：是在被告丙○○住處樓
        下購買（詳參偵查卷第十五頁八十八年七月四日警訊筆錄），隨即於八十八
        年七月五日經警解送至臺灣板橋地方法院檢察署接受檢察官訊問時改稱：我
   去被告丙○○住處載她回我家，在我家交易（詳參偵查卷第三十三頁），復
        於甲○八十九年一月十八日調查時改稱：二次購買地點都在被告丙○○樹林
        市的住處附近，隨即翻稱：我是指我與被告丙○○通電話後，開車去她家，
        載她到我住處才交錢、交貨云云；再對於向被告丙○○購買安非他命之動機
        ，共同被告戊○○初於檢察官八十八年七月十四日訊問時供稱：是乙○○要
        安，要我幫他找，丙○○剛好有，於是我向她買（詳參偵查卷第四十六頁反
        面），然其於甲○調查審理時則改稱；伊向被告丙○○購買之安非他命，經
        伊與許女共同吸食後，已將剩餘之部分，無償贈與乙○○（詳參甲○八十九
        年一月十八日訊問筆錄及二月十七日審理筆錄）。足見共同被告戊○○對於
        交易之次數、地點及動機，前後供述不一，倘被告丙○○確有販賣第二級毒
        品安非他命予共同被告戊○○，何不直接在被告丙○○住處附近直接為之，
        反由共同被告戊○○開車載至伊臺北縣板橋市○○街二三三號六樓居處交易
        ，徒增交易風險？是共同被告戊○○之指訴有瑕疵，不足採信。而扣案之白
        色結晶物，經甲○送請法務部調查局鑑驗，確為安非他命，已如前述，惟共
        同被告戊○○於偵審中證言此非被告丙○○販賣與伊之物（詳參偵查卷第三
        十三頁檢察官八十八年七月五日訊問筆錄及甲○八十九年一月十八日訊問筆
        錄），無從執此扣案之安非他命，遽論被告丙○○有販賣第二級毒品安非他
        命之犯行。又查，雖被告丙○○於警訊及檢察官八十八年七月五日初訊時自
        白曾於八十八年七月三日販賣第二級毒品安非他命一次予共同被告戊○○，
        且製作警訊筆錄之警察丁○○亦到庭證言：是被告戊○○供述安非他命是向
        丙○○購買，伊追問丙○○時，許女還否認，後來許女之母親到場後，許女
        就承認有販賣安非他命等語，然縱使被告丙○○於警訊及檢察官初訊時所為
        不利於己之自白屬任意性自白，猶無其他補強證據足證渠確有販賣第二級毒
        品安非他命之犯行。此外，復查無其他積極證據足認被告丙○○有公訴人指
        訴之犯行，既不能證明被告丙○○犯罪，自應為其無罪之諭知。
據上論斷，應依刑事訴訟法第二百九十九條第一項前段、第三百零一條第一項，毒品
危害防制條例第八條第二項、刑法第十一條前段、第七十四條，判決如主文。
本案經檢察官蔡宏展到庭執行職務
中    華    民    國      八十九      年      二      月    二十九    日
                                      臺灣板橋地方法院刑事第二庭
                                          法  官  高    玉    舜
右正本證明與原本無異。
如不服本判決，應於判決送達後十日內，向甲○提出上訴狀。
                                          書記官  田    寶    駿
中    華    民    國      八十九      年      三      月      一      日
附錄本案論罪科刑法條全文：
毒品危害防制條例第八條：
轉讓第一級毒品者，處一年以上七年以下有期徒刑，得併科新臺幣一百萬元以下罰金
。
轉讓第二級毒品者，處六月以下五年以下有期徒刑，得併科新臺幣七十萬元以下罰金
。
轉讓第三級毒品者，處三年以下有期徒刑，得併科新臺幣三十萬元以下罰金。
前三項之未遂犯罰之。


司法院資訊處製作；財團法人民間司法改革基金會備份。
